Inventaris van het archief van het Ministerie van Buitenlandse Zaken (Londens archief) en daarmee samenhangende archieven, (1936) 1940-1945 (1958)
Nationaal Archief, Den Haag
GrA/Kab/Diversen 63 4744
GrA/Kab/Diversen 67 4742
GrA/Kab/Diversen 68 4738
GrA/Kab/Diversen 76 4748
GrA/Kab/Diversen 78 4749
GrA/Kab/Hof A1 4537
GrA/Kab/Hof A2 4532
GrA/Kab/Hof A3 4533
GrA/Kab/Hof A4 4514
GrA/Kab/Hof A5 4515
GrA/Kab/Hof A6 4513, 4550
GrA/Kab/Hof A7 4516
GrA/Kab/Hof A8 4536
GrA/Kab/Hof A9 4545
GrA/Kab/Hof A10 4522
GrA/Kab/Hof A11a 4535
GrA/Kab/Hof A12 4531
GrA/Kab/Hof A13 4534
GrA/Kab/Hof A14 4544
GrA/Kab/Hof A14a 4549
GrA/Kab/Hof A15 4529
GrA/Kab/Hof A16 4540
GrA/Kab/Hof A17 4542
GrA/Kab/Hof A18 4547
GrA/Kab/Hof A20 4523
GrA/Kab/Hof A21 4521
GrA/Kab/Hof A22 4520
GrA/Kab/Hof A23 4546
GrA/Kab/Hof A24 4552
GrA/Kab/Hof A27 4529
GrA/Kab/Hof A28 4529
GrA/Kab/Hof A30 4529
GrA/Kab/Hof A31 4548
GrA/Kab/Hof A32 4551
GrA/Kab/Hof B1 4541, 4543
GrA/Kab/Hof BII 4529
GrA/Kab/Hof BIII 4525-4528
GrA/Kab/Hof BIV 4524, 4538, 4539
GrA/Kab/Hof BV 4517-4519, 4530
GrA/Kab/Protocol 1 4556-4558
GrA/Kab/Protocol 2 4555
GrA/Kab/Protocol 2a 4572
GrA/Kab/Protocol 2b 4576
GrA/Kab/Protocol 3 4559, 4560
GrA/Kab/Protocol 5 4554
GrA/Kab/Protocol 6 4563
GrA/Kab/Protocol 7 4553
GrA/Kab/Protocol 8 4564
GrA/Kab/Protocol 9 4570
GrA/Kab/Protocol 10 4567
GrA/Kab/Protocol 11 4578
GrA/Kab/Protocol 12 4561
GrA/Kab/Protocol 13 4562
GrA/Kab/Protocol 16 4573
GrA/Kab/Protocol 20 4571
GrA/Kab/Protocol 21 4574
GrA/Kab/Protocol 22 4569
GrA/Kab/Protocol 24 4566
GrA/Kab/Protocol 25 4568
GrA/Kab/Protocol 25a 4565
GrA/Kab/Protocol 34 4577
GrA/Kab/Protocol 35 4575
GrA/Kab/Protocol (oud CHZ BC) 4595-4599
GrA/Kab/Protocol/CD A3 4593
GrA/Kab/Protocol/CD B1 4583
GrA/Kab/Protocol/CD B2 4584-4589
GrA/Kab/Protocol/CD B3 4581
GrA/Kab/Protocol/CD B4 4579
GrA/Kab/Protocol/CD B5 4591
GrA/Kab/Protocol/CD C1 4580, 4590
GrA/Kab/Protocol/CD C2 4582
GrA/Kab/Protocol/CD C3 4582
GrA/Kab/Protocol/CD C4 4594
GrA/Kab/Protocol/CD C5 4592
GrA/Kab/Protocol/CD C6 4592
GrA/Kab/Protocol/Priv 1a 4602-4604
GrA/Kab/Protocol/Priv 1b 4602-4604
GrA/Kab/Protocol/Priv 2 4601
GrA/Kab/Protocol/Priv 3 4600, 4607
GrA/Kab/Protocol/Priv 5 4610
GrA/Kab/Protocol/Priv 6 4610
GrA/Kab/Protocol/Priv 7 4608
GrA/Kab/Protocol/Priv 7a 4608
GrA/Kab/Protocol/Priv 7b 4608
GrA/Kab/Protocol/Priv 8 4609
GrA/Kab/Protocol/Priv 9 4606
GrA/Kab/Protocol/Priv 10 4605
GrA/Kab/Protocol/Priv 11 4605
GrA/Kab/TD 4666
GrA/Kab/TD/CD IV 4667
GrA/PZ/BNOV A3 2534
GrA/PZ/BNOV A4 2532
GrA/PZ/BNOV A8 2531
GrA/PZ/BNOV A17 2529
GrA/PZ/BNOV A25 2530
GrA/PZ/BNOV A25a 2533
GrA/PZ/BNOV A25b 2535
GrA/PZ/BNOV B 2515
GrA/PZ/BNOV B1 2536
GrA/PZ/BNOV B7 2537
GrA/PZ/BNOV B12 2512, 2526
GrA/PZ/BNOV C 2513
GrA/PZ/BNOV C13 2538
GrA/PZ/BNOV C15 2539
GrA/PZ/BNOV D 2514
GrA/PZ/BNOV D1 2541
GrA/PZ/BNOV D10 2540
GrA/PZ/BNOV D11 2540
GrA/PZ/BNOV D13 2545, 2546
GrA/PZ/BNOV D15 2543
GrA/PZ/BNOV D17 2542
GrA/PZ/BNOV D20 2548
GrA/PZ/BNOV D21 2547
GrA/PZ/BNOV D22 2544
GrA/PZ/BNOV E 2516
GrA/PZ/BNOV E1 2552
GrA/PZ/BNOV E2 2549
GrA/PZ/BNOV E3 2550
GrA/PZ/BNOV E4 2551
GrA/PZ/BNOV F 2516
GrA/PZ/BNOV G 2519, 2553
GrA/PZ/BNOV H 2517
GrA/PZ/BNOV H1 2554
GrA/PZ/BNOV H2 2555
GrA/PZ/BNOV I 2516
GrA/PZ/BNOV I1 2556
GrA/PZ/BNOV I2 2556
GrA/PZ/BNOV J 2521
GrA/PZ/BNOV K 2522
GrA/PZ/BNOV L 2523
GrA/PZ/BNOV L1 2578-2580
GrA/PZ/BNOV L2 2578
GrA/PZ/BNOV L3 2563
GrA/PZ/BNOV L4 2563
GrA/PZ/BNOV L5 2557, 2559
GrA/PZ/BNOV L6 2558
GrA/PZ/BNOV L7 2565
GrA/PZ/BNOV L8 2566
GrA/PZ/BNOV L9 2568
GrA/PZ/BNOV L10 2561
GrA/PZ/BNOV L11 2560
GrA/PZ/BNOV L12 2564
GrA/PZ/BNOV L13 2562
GrA/PZ/BNOV L14 2567
GrA/PZ/BNOV L15 2567
GrA/PZ/BNOV L16 2571
GrA/PZ/BNOV L19 2570
GrA/PZ/BNOV L20 2573
GrA/PZ/BNOV L21 2569
GrA/PZ/BNOV L22 2572
GrA/PZ/BNOV L23 2574-2577
GrA/PZ/BNOV L25 2581-2588
GrA/PZ/BNOV M 2524
GrA/PZ/BNOV M1 2594
GrA/PZ/BNOV M2 2590
GrA/PZ/BNOV M3 2595
GrA/PZ/BNOV M4 2597
GrA/PZ/BNOV M5 2608
GrA/PZ/BNOV M6 2593
GrA/PZ/BNOV M7 2589
GrA/PZ/BNOV M8 2591
GrA/PZ/BNOV M9 2596
GrA/PZ/BNOV M10 2605
GrA/PZ/BNOV M11 2599
GrA/PZ/BNOV M13 2604
GrA/PZ/BNOV M14 2601
GrA/PZ/BNOV M15 2592
GrA/PZ/BNOV M16 2602
GrA/PZ/BNOV M21 2603
GrA/PZ/BNOV M22 2600
GrA/PZ/BNOV M23 2606
GrA/PZ/BNOV M24 2598
GrA/PZ/BNOV M25 2607
GrA/PZ/BNOV M26 2609
GrA/PZ/BNOV N 2518
GrA/PZ/BNOV O 2525
GrA/PZ/BNOV Q 2527
GrA/PZ/BNOV R 2520
GrA/PZ/BNOV S 2528
Concordans Comptabiliteit van oude code naar inventarisnummer
B.B.1 5273, 5323-5324
B.B.2 5299-5304
B.B.3 5309
B.B.4 5310
B.B.5 5274-5278
B.B.6 5314, 5316
B.B.7 5311
B.B.8 5265, 5266, 5271
B.B.8a 5267-5270, 5272
B.B.8b 5321
B.B.9 5312
B.B.10 5313
B.B.11 5325-5330
B.B.12 5317
B.B.13 5318
B.B.14 5322
B.B.15 5279-5298, 5305-5308
B.B.15a 5320
B.B.16 5319
B.B.18 5315
D1 5333
D2 5335, 5404
D7 5399
D24 5332
D31 5402
D34 5340
D37 5390
D42 5331
D47 5400
D53 5334
D59 5336
D61 5332
D73 5414
D75 5339, 5428-5429, 5431
D78 5406
D84 5410
D86 5409
D88 5407
D98 5408
D106 5405
D111 5416
D114 5389
D131 5391, 5415
D139 5411
D151 5412
D163 5427
D165 5422
D171 5417
D187 5420
D189 5418, 5425
D193 5417
D195 5419
D198 5401
D207 5403
D215 5421
D219 5413
D220 5337, 5338
D224 5426
D237 5423
D243 5430
D275 5424
K1 5210
K2 5208
K3 5214
K4 5204
K5 5200
K6 5212
K7 5197
K8 5203
K9 5206
K10 5211
K11 5209
K12 5213
K13 5198
K14 5196
K15 5207
K16 5201
K17 5194
K18 5193
K20 5199
K21 5205
K22 5195
K23 5202
O2a 5245
O2b 5245
O3 5264
O4 5262
O4-1 5262
O4-2 5262
O4-3 5262
O4-4 5262
O4-5 5262
O4-6 5262
O5 5263
O7 5254
O7a 5254
O7b 5254
O8 5259
O8-1 5259
O8-2 5259
O9 5257
O10a 5242
O10b 5242
O11 5250
O12 5244
O13 5252
O14 5243
O15 5249
O16 5258
O18 5246
O18-1 5246
O19 5256
O20 5261
O21 5253
O22 5240
O23 5260
O24 5239
O25 5248
O26 5251
O27 5255
O29 5241
O31 5247
P1 5185
P2 5182
P3 5189
P4 5190
P5 5176
P6 5177
P7 5171
P8 5191
P9 5173
P10 5172
P12 5188
P13 5186
P14 5187
P15 5179
P16 5175
P17 5178
P18 5192
P19 5184
P20 5183
P21 5174
P22 5180
P23 5181
R2 5215
R3 5215
R4 5216
R5 5216
R6 5216
R7 5216
R8 5217
R9 5217
R10 5217
R11 5217
R12 5217
R13 5217
R14 5217
R15 5217
R16 5217
R17 5218
R18 5218
R19 5218
R20 5218
R21 5218
R22 5218
R23 5219
R24 5219
R25 5219
R26 5219
R27 5220
R28 5220
R29 5220
R30 5220
R32 5221
R33 5221
R34 5221
R35 5221
R36 5222
R37 5222
R38 5222, 5238
R39 5222
R40 5223
R41 5223
R42 5223
R43 5223
R44 5224
R45 5224
R46 5224
R47 5224
R48 5224
R49 5224
R50 5224
R51 5225
R52 5225
R53 5226
R54 5226
R55 5226
R56 5226
R57 5226, 5227
R58 5227
R59 5227
R60 5227
R61 5227
R62 5227
R63 5227
R64 5228
R65 5228
R66 5228
R67 5228
R68 5229
R69 5229
R70 5229
R71 5229
R72 5229
R73 5230
R74 5230
R75 5230
R76 5230
R77 5230
R78 5230
R79 5231
R80 5231
R81 5231
R82 5231
R83 5231
R84 5231
R85 5232
R86 5232
R87 5232
R88 5232
R89 5232
R90 5233
R91 5233
R92 5233
R93 5233
R94 5235
R95 5235
R96 5235
R97 5236
R98 5236
R99 5236
R100 5236
R101 5236
R102 5236
R103 5236
R104 5237
R105 5238
R106 5237
R107 5237
R108 5237
R109 5236
R110 5218
R112 5237
R113 5238
R114 5234
R115 5218
R116 5220
R117 5220
R118 5231
R119 5238
R120 5225
R121 5225
R122 5229
R123 5238
R124 5225
R125 5235
R126 5227
R127 5237
R128 5237
R129 5226
R130 5225
R131 5227
R132 5220
R133 5235
R134 5235
R135 5217
R136 5234
R137 5219
R138 5238
R139 5238
R140 5216
R141 5224
R142 5220
R143 5232
R144 5237
R145 5230
R146 5236
R147 5228
R148 5220
R149 5216
R150 5232
R151 5236
R152 5232
R153 5234
R154 5223
R155 5232
R156 5227
R157 5238
R158 5229
R159 5223
R160 5237
R161 5223
R168 5226
R169 5218
R170 5216
R171 5220
R172 5235
R173 5221
R174 5225
R175 5218
R176 5237
R177 5225
R178 5221
R179 5237
R180 5232
R181 5230
R182 5232
R183 5219
R184 5234
R185 5238
R186 5237
R187 5234
R188 5223
R189 5235
R190 5221
R191 5220
R192 5232
R193 5218
R194 5225
R195 5237
R196 5235
R197 5235
R200 5238
R201 5222
R202 5238
R203 5235
R204 5217
R205 5225
R206 5234
R208 5238
R209 5232
R211 5238
R212 5231
R214 5238
R215 5219, 5237
R216 5237
R217 5225
R218 5230
R219 5238
R220 5222
R221 5225
R222 5217
R223 5225
R224 5223
R225 5232
R226 5236
R227 5215
R228 5223
R229 5235
R230 5234
R231 5219
R232 5219
R233 5238
R235 5237
R237 5225, 5228
R255 5230
R257 5230
R258 5227
R259 5230
R267 5232
R272 5216
R275 5217
R277 5216
R279 5238
Concordans Regerings Voorlichtingsdienst van oude code naar inventarisnummer
AI 5560-5563
AI a 5564-5579
AI b 5580, 5581, 5583-5598
AI b vol I 5599-5602
AI c 5838
AI g 5845
AII 5603-5608
AII 3 5615
AII a 5613, 5614, 5616, 5617, 5619, 5620, 5622, 5624, 5626-5634
AII b 5609-5612, 5623, 5625, 5635-5640, 5643-5645, 5647, 5649, 5650, 5652, 5655
AII c 5618, 5621, 5641, 5642, 5646, 5648, 5651, 5653, 5654, 5656-5683, 5704
AII d 5684-5703, 5705, 5706, 5708-5710
AII e 5711, 5713
AII f 5714-5717
AII g 5718-5722
AII i 5723-5737
AIII 5738-5740
AIV 5741-5743
AV a 5744-5749
AV b 5750-5752
B 5753-5755
C 5756-5772
C a 5773-5777
C b 5778-5782
C c 5783-5789
CI 5790-5810
D 5811-5824
E 5825-5828
FI 5832
FI a 5831
FI b 5833, 5837
FI c 5829, 5830, 5835, 5836, 5841
FI d 5834, 5839, 5840, 5844, 5846
FI e 5837
FI f 5842
FI h 5849-5853
FI i 5843
FI k 5847
FII a 5854-5872
FII b 5873-5935
FII c 5936-5950
FII d 5951, 5952
G 5953, 5955
G vol IV 5957
GI a vol I 5954
GI a vol II 5954
GII a 5958
GII b 5958
GII c 5959-5961
G III 5962, 5963
GIV 5964, 5965
GIV a 5966
GV 5956
GVI 5967
H 5968-5991
I 5993, 5994, 5996-5999, 6026, 6027
Ia 5992, 5995, 6002, 6003
Ib 6004-6007, 6009, 6010
Ic 6008, 6011-6025
Id 6000, 6001
J 6026, 6028, 6029
L 6030-6032
MI 6033-6055
N 6100-6106
N vol I 6095-6099
NI 6089-6094
NII 5582
NIIa 6056-6068
NIIb 6069-6075
NIII 6107-6109
NIV 6110
NV 6111-6113
NOI 6076-6088, 6092
OI 6114-6117
OII 5848, 6118
P 6177-6187, 6189-6194
PI b 6119-6128, 6130, 6131, 6140-6142, 6245
PI b vol I 6129, 6188
PI c 6132-6138
PII 6143-6145
PII a 6146, 6147
PIII b 6195
PIII e 6148-6155
PIII f 6197
PIII f vol I 6199
PIII f vol 2 6199
PIII f vol 3 6196, 6198
PIII f vol 4 6200
PIII f vol 5 6206-6208
PIII g 6209
PIII h 6156-6176
Overzicht van geraadpleegde bronnen
Database ‘ambassadeurs en gezanten’ (BuZa, DDI/ON)
Publicaties
Documenten betreffende de Buitenlandse Politiek van Nederland (DBPN), 1919-1945
B. van der Zwan e.a.: Het Londens Archief. Het Ministerie van Buitenlandse Zaken tijdens de Tweede Wereldoorlog (Amsterdam 2003)
L. de Jong: Het Koninkrijk der Nederlanden in de Tweede Wereldoorlog, met name deel 9
A.E. Kersten: Buitenlandse Zaken in Ballingschap. Groei en verandering van een ministerie 1940-1945 (Alphen aan den Rijn 1981)
E.N. van Kleffens, Belevenissen I en II (Alphen aan den Rijn 1980, 1983)
H.J. Neuman: Impasse te Londen. Nederlands veiligheidsbeleid, 1940-1945 (Utrecht 1990)
Rapporten commissie Cleveringa
Rapporten parlementaire enquête commissie, met name deel 6
Archieven
Londens Archief Groot of Gewoon
Londens Archief Geheim
Departementaal Archief, 1945-1954 en 1955-1964
collectie Michiels van Verduynen (BuZa)
collectie Van Bylandt (BuZa)
collectie Van Kleffens (NA)
postenarchieven (zowel BuZa als NA)
Beschrijving van de series en archiefbestanddelen
- Geheim archief, 1
  - Politieke rapporten van de buitenlandse posten, 1.1
    - Stukken van algemene aard (GA/Politieke Rapporten/Algemeen), 1.1.1
      - Brieven aan koningin Wilhelmina, verzonden ter begeleiding van berichten van diverse gezanten en terugontvangen voorzien van haar paraaf., 1940-1943; 1; omslag
        Oude code: GA/Politieke Rapporten/Algemeen 2d
      - Stukken betreffende de wijze van distribueren van politieke en andere inlichtingen door verschillende departementen., 1940-1944; 2; omslag
        Oude code: GA/Politieke Rapporten/Algemeen 2a en 2b
      - Stukken betreffende instructies voor de diplomatieke posten voor de rechtstreekse onderlinge uitwisseling van politieke rapporten., 1940-1944; 3; omslag
        Oude code: GA/Politieke Rapporten/Algemeen 1
      - Stukken betreffende de ontvangst via het State Department en het Foreign Office van inlichtingen van Amerikaanse luisterposten te Vichy en elders., 1942; 4; omslag
      - Stukken betreffende de toezending van politieke rapporten en andere relevante informatie inzake Nederlands-Indië aan de minister van Koloniën, de Indische Commissie te Washington, de Nederlands-Indische Commissie te Melbourne en aan de opperbevelhebber der Nederlandse zeestrijdkrachten te Colombo., 1942-1943; 5; omslag
      - Geleidebrief van het Bureau Inlichtingen behorende bij uit Nederland en Zwitserland ontvangen inlichtingen., 1943; 6; stuk
        Oude code: GA/Politieke Rapporten/Algemeen 2c
      - Stukken betreffende het tot stand brengen van een betere methode van voorlichting door het departement aan alle diplomatieke vertegenwoordigingen., 1945; 7; omslag
    - Europa, 1.1.2
      - Ankara (GA/Politieke Rapporten/Europa), 1.1.2.01
        - Brief van de gezant betreffende zijn gesprek met twee uit Nederlands-Indië afkomstige Nederlanders over de situatie aldaar., 1940; 8; stuk
          Oude code: GA/Politieke Rapporten/Europa 8
        - Stukken betreffende het doen ressorteren van de diplomatieke vertegenwoordiging van Nederland in Irak onder Ankara in plaats van onder Djedda., 1940; 9; omslag
          Oude code: GA/Politieke Rapporten/Europa 6
        - Politieke rapporten van de gezant betreffende de toestand in Turkije en in Europa, waarvan enige met een beknopte reactie van de minister., 1940-1945; 10-11; 2 pakken
          - 1940 - 1942, 10
            Oude code: GA/Politieke Rapporten/Europa 1 - 5, 7, 13 - 15, 18 en 21
          - 1943 - 1945, 11
            Oude code: GA/Politieke Rapporten/Europa 1 - 4, 7, 10, 12, 16, 17 en 20 - 22
        - Verslag van W.G.J. Kortenschijl, employé van de Hollandsch-Turkse Tabak Maatschappij, over de situatie in Noord-Griekenland na de bezetting door Duitse en Bulgaarse troepen., 1941; 12; omslag
          Oude code: GA/Politieke Rapporten/Europa 4
        - Stukken betreffende het verzoek van twee Nederlandse franciscaner paters om hulp van de gezant in verband met moeilijkheden tussen hen en hun Italiaanse medebroeders., 1941-1942; 13; omslag
          Oude code: GA/Politieke Rapporten/Europa 9
        - Politieke rapporten van de gezant betreffende de toestand in Irak., 1941-1943; 14; omslag
        - Brief van de gezant betreffende een brand in de gezantschapswoning na de aardbeving van 1 februari., 1944; 15; stuk
          Oude code: GA/Politieke Rapporten/Europa 19
        - Rapport van B. Stephan, militair-luchtvaartadviseur in het Turkse leger, betreffende het te verwachten verloop van de oorlog., 1944; 16; omslag
          Oude code: GA/Politieke Rapporten/Europa 2
        - Telegramwisseling met de gezant betreffende diens optreden ten gunste van Duitse vluchtelingen., 1944; 17; omslag
          Oude code: GA/Politieke Rapporten/Europa 21
        - Stukken betreffende de omvang en aard van de strijdkrachten van de geallieerden en asmogendheden., 1945; 18; omslag
      - Athene (GA/Politieke Rapporten/Europa), 1.1.2.02
        - Politieke rapporten van de gezant betreffende de situatie in Griekenland en elders in Europa., 1940-1945; 19; omslag
          Oude code: GA/Politieke Rapporten/Europa 1 - 5 en 7 - 9
        - Brief van de gezant betreffende de verhouding tussen Japan en Nederlands-Indië., 1941; 20; stuk
        - Rapporten van de gezant betreffende de omstandigheden die hem noopten zijn standplaats te verplaatsen naar Cairo, met geleidebrief., 1941; 21; omslag
          Oude code: GA/Politieke Rapporten/Europa 5
        - Verslag van de gezant van de reis van Londen naar zijn standplaats., 1945; 22; stuk
      - Belgrado (GA/Politieke Rapporten/Europa), 1.1.2.03
        - Politieke rapporten van de tijdelijk zaakgelastigde betreffende de situatie in Zuid-Slavië., 1940-1945; 23; omslag
          Oude code: GA/Politieke Rapporten/Europa 1 - 3
      - Bern (GA/Politieke Rapporten/Europa), 1.1.2.04
        - Telegramwisseling met de gezant betreffende het toezenden van Nederlandse kranten., 1940; 24; omslag
          Oude code: GA/Politieke Rapporten/Europa 3
        - Politieke rapporten van de gezant betreffende de situatie in Zwitserland en elders in Europa, met name in Nederland., 1940-1945; 25; pak
          Oude code: GA/Politieke Rapporten/Europa 1 - 5
        - Rapport van de militair attaché, A.G. van Tricht, aan de minister van Defensie betreffende de verdediging van Zwitserland, met geleidebrief., 1941; 26; omslag
          Oude code: GA/Politieke Rapporten/Europa 1
        - Verslagen van de consul-generaal te Basel betreffende de situatie en stemming in Duitsland en Frankrijk., 1941; 27; omslag
      - Boedapest (GA/Politieke Rapporten/Europa), 1.1.2.05
        - Politieke rapporten van de gezant en de tijdelijk zaakgelastigde betreffende de situatie in Hongarije., 1940-1941; 28; omslag
        - Verslag van de tijdelijk zaakgelastigde betreffende de reis van Boedapest naar Kobe naar aanleiding van het verbreken van de diplomatieke betrekkingen tussen Hongarije en Nederland., 1941; 29; stuk
        - Brief van F.W. Craandijk, voormalig tijdelijk zaakgelastigde, betreffende de completering van afschriften van de door hem begin april 1941 verzonden en ontvangen berichten., 1947; 30; stuk
      - Boekarest (GA/Politieke Rapporten/Europa), 1.1.2.06
        - Politieke rapporten van de gezant betreffende de situatie in Roemenië., 1940-1945; 31; pak
      - Brussel (GA/Politieke Rapporten/Europa), 1.1.2.07
        - Rapporten van de militair attaché te Poitiers, P.L.G. Doorman, aan de minister van Defensie betreffende de situatie in België., 1940; 32; omslag
        - Politieke rapporten van de gezant en de ambassadeur betreffende de situatie in België., 1940-1945; 33; pak
          Oude code: GA/Politieke Rapporten/Europa 1 - 5, 6, 7, 9 en 10
        - Brief van de minister aan de ambassadeur te Londen betreffende de kwestie van de terugkeer van koning Leopold III, met een aantekening van kanselier R.J. van Groningen., 1944; 34; stuk
      - Dublin (GA/Politieke Rapporten/Europa), 1.1.2.08
        - Politieke en economische rapporten van de consul-generaal betreffende de situatie in Ierland., 1940-1945; 35; omslag
      - Helsinki (GA/Politieke Rapporten/Europa), 1.1.2.09
        - Politieke rapporten van de tijdelijk zaakgelastigde betreffende de situatie in Finland., 1940-1941; 36; omslag
          Oude code: GA/Politieke Rapporten/Europa 1 en 2
      - Kopenhagen (GA/Politieke Rapporten/Europa), 1.1.2.10
        - Politieke rapporten van de gezant betreffende de situatie in Denemarken., 1945; 37; omslag
      - Lissabon (GA/Politieke Rapporten/Europa), 1.1.2.11
        - Stukken betreffende de ontvangst van een Duits affiche en een brief van een gezantschapsmedewerker inzake de uitlatingen van Italiaanse kranten over de vastbeslotenheid van de asmogendheden om de oorlog tot aan de overwinning voort te zetten., 1940; 38; omslag
          Oude code: GA/Politieke Rapporten/Europa 11 en 17
        - Politieke rapporten van de gezant en de tijdelijk zaakgelastigde betreffende de situatie in Portugal en elders in Europa., 1940-1945; 39-41; 3 pakken
          - 1940 - 1941, 39
            Oude code: GA/Politieke Rapporten/Europa 1a, 6 - 13, 15 - 17, 20, 21 en 25
          - 1942, 40
            Oude code: GA/Politieke Rapporten/Europa 1b, 2, 5, 7, 8, 12, 16, 18, 19, 21, 23 en 25
          - 1943 - 1945, 41
            Oude code: GA/Politieke Rapporten/Europa 1c, 1d, 2 - 9, 11, 14, 15, 17, 18, 20, 21, 25 en 26
        - Brieven van een gezantschapsmedewerker met aanhalingen uit de Franse, Spaanse, Duitse en Portugese pers betreffende de politiek van Vichy-Frankrijk en van Spanje., 1941; 42; omslag
          Oude code: GA/Politieke Rapporten/Europa 16 en 21
        - Verslag van het bezoek aan Nederland van S.A. Trone, afgevaardigde van het Amerikaanse Comité voor Joodse Emigratie naar Santo Domingo, met een geleidebrief van een gezantschapsmedewerker., 1941; 43; omslag
          Oude code: GA/Politieke Rapporten/Europa 11
        - Brieven van een gezantschapsmedewerker betreffende de Vaticaanse pers, met als bijlagen de afleveringen van de Osservatore Romano van 20 tot en met 25 september., 1942; 44; omslag
          Oude code: GA/Politieke Rapporten/Europa 24
        - Rapport van persattaché M.C.M. Voorbeytel betreffende de behandeling van joden in Frankrijk, met geleidebrief van de tijdelijk zaakgelastigde., 1942; 45; omslag
          Oude code: GA/Politieke Rapporten/Europa 16
        - Verslag van de consul-generaal betreffende een bericht in de Neue Zürcher Zeitung over de tewerkstelling van Franse arbeiders in Duitsland., 1942; 46; stuk
        - Verslagen van B.P. van Harinxma thoe Slooten, gedelegeerde van de regeringscommissaris voor de vluchtelingen, betreffende zijn bezoek aan Vichy., 1942; 47; omslag
        - Verslag van een gesprek van de tijdelijk zaakgelastigde met J.C. Coto, Argentijns marine-officier, naar aanleiding van diens verblijf in Nederland, alsmede een door hem meegebrachte brief van de zoon van de voormalig gezant J.G. Sillem over de situatie in Amsterdam., 1943; 48; omslag
      - Londen (GA/Politieke Rapporten/Europa), 1.1.2.12
        - Politieke rapporten van de gezant, vanaf 28 mei 1942 van de ambassadeur, betreffende de situatie in Engeland., 1940-1945; 49; omslag
          Oude code: GA/Politieke Rapporten/Europa 1, 3 en 4
        - Exemplaar van The Times van 3 januari 1942 met een jaaroverzicht van het verloop van de oorlog in 1941., 50; stuk
        - Politieke rapporten van de consul-generaal betreffende de situatie in Ierland., 1945; 51; omslag
      - Madrid (GA/Politieke Rapporten/Europa), 1.1.2.13
        - Brief van gezantschapssecretaris H.F.L.K. van Vredenburch betreffende de situatie in Frankrijk en in Madrid., 1940; 52; stuk
          Oude code: GA/Politieke Rapporten/Europa 1a
        - Politieke rapporten van de gezant betreffende de situatie in Spanje en elders in Europa., 1940-1945; 53-55; 3 pakken
          - 1940 - 1941, 53
            Oude code: GA/Politieke Rapporten/Europa 1a, 1b, 2 - 6, 9 en 10
          - 1942 - 1943, 54
            Oude code: GA/Politieke Rapporten/Europa 1c, 1d, 2 - 8 en 10
          - 1944 - 1945, 55
            Oude code: GA/Politieke Rapporten/Europa 1e, 1f, 2, 4, 6, 7 en 10
        - Brieven van de waarnemend consul-generaal betreffende de doortocht van Duitsers naar het zuiden en over de door hem met Spaanse politici gevoerde gesprekken., 1942; 56; omslag
          Oude code: GA/Politieke Rapporten/Europa 1c
        - Passages uit een brief van W.E. van Panhuys, lid van de gezantschapsraad, betreffende de situatie in Madrid., 1942; 57; stuk
          Oude code: GA/Politieke Rapporten/Europa 1b
        - Brieven van W.E. van Panhuys aan de loco secretaris-generaal W.F.L van Bylandt betreffende de situatie in Spanje en Noord-Afrika., 1942-1944; 58; omslag
          Oude code: GA/Politieke Rapporten/Europa 1e en 10
        - Rapport van H.M. van Walt van Praag betreffende de stemming in Spanje, met geleidebrief van de gezant., 1943; 59; omslag
          Oude code: GA/Politieke Rapporten/Europa 1d
        - Rapport van M.J. Teixeira de Mattos betreffende de Spaanse bewapening, met geleidebrief van de gezant., 1945; 60; omslag
          Oude code: GA/Politieke Rapporten/Europa 1f
        - Vertaling van een artikel uit het dagblad ABC betreffende de oorlogstoestand in Nederland, met geleidebrief van een gezantschapsmedewerker., 1945; 61; omslag
      - Moskou (GA/Politieke Rapporten/Europa), 1.1.2.14
        - Verslag van de ambassadeur van zijn reis van Cairo via Teheran naar zijn nieuwe standplaats., 1943; 62; stuk
        - Politieke rapporten van de ambassadeur betreffende de situatie in de Sovjet- Unie en elders in de wereld., 1943-1945; 63; pak
          Oude code: GA/Politieke Rapporten/Europa 1 - 9
        - Telegramwisseling met de ambassadeur betreffende het rechtstreeks naar Moskou verzenden van politieke berichten uit Washington per Amerikaanse koerier., 1944; 64; omslag
          Oude code: GA/Politieke Rapporten/Europa 10